臺灣高等法院高雄分院刑事判決　　　　98年度上重訴字第16號
上　訴　人　臺灣高雄地方法院檢察署檢察官
上　訴　人
即　被　告　黃啟哲
選任辯護人　蔡孟珊律師
　　　　　　張清雄律師
上列上訴人因被告偽造有價證券等案件，不服臺灣高雄地方法院
96年度重訴字第13號中華民國98年6 月8 日第一審判決（起訴案
號：臺灣高雄地方法院檢察署91年度偵字第23244 號、91年度偵
字第24541 號、91年度偵字第26818 號、91年度偵緝字第1166號
），提起上訴，本院判決如下：
     主  文
原判決關於黃啟哲偽造信用卡部分撤銷。
黃啟哲共同連續犯偽造信用卡罪，累犯，處有期徒刑肆年；減為
有期徒刑貳年。扣案如附表一之(一)、(二)所示之物，均沒收。
黃啟哲其他被訴偽造信用卡部分無罪。
     事  實
一、黃啟哲於民國87年間曾因傷害罪，經臺灣高雄地方法院判處
    有期徒刑5 月確定，並於87年12月27日執行完畢。緣89年間
    起，黃青田（另經提起公訴）透過管道自財金資訊股份有限
    公司（前身為金融資訊服務中心，87年9 月30日變更為民營
    公司組織型態，處理全國金融卡、信用卡之交易資訊，下稱
    財金公司）內部取得信用卡交易資料後，由黃青田在臺北縣
    淡水鎮○○路67號17樓住處等地，將信用卡資料存入電腦磁
    片，以每組新臺幣（下同）3,000 元（普卡）至5,000 元（
    金卡）不等價錢，出售予黃啟哲等人。黃啟哲則於陸續取得
    上開載有信用卡卡號及內碼資料之電腦磁片後，自90年6 月
    底（有變動）起至91年7 月14日止，竟與其他不詳姓名之成
    年人共同基於意圖供行使之用而偽造信用卡之概括犯意聯絡
    ，連續在高雄市○○區○○路98號12樓之2 等處，將上開電
    腦磁片內載之卡號及內碼資料予以解碼後，再將上開解出之
    信用卡卡號及內碼加工製造成偽卡，委由楊助帆等人以販售
    他人供盜刷使用。嗣分別於91年7 月14日、18日在高雄市○
    ○區○○路98號12樓之2 為調查局高雄縣調查站人員查獲，
    並扣得如附表一之(一)、(二)所示之偽造信用卡、器械原料，及
    黃啟哲所有且供偽造信用卡所用之物。而黃啟哲則直至91年
    9 月7 日下午4 時40分，始在高雄市○○路與明華路交叉路
    口停車場處，為警緝捕到案。
二、案經臺灣高等法院高雄分院檢察署暨臺灣高雄地方法院檢察
    署指揮法務部調查局高雄縣調查站移送，暨臺灣高雄地方法
    院檢察署簽分，暨航空警察局臺北分局報由臺灣臺北地方法
    院檢察署呈請臺灣高等法院檢察署移轉臺灣高雄地方法院檢
    察署偵查起訴。
     理  由
壹、有罪部分：
一、證據能力部分：證人莊崇佑、翁崇維、楊助帆等人於檢察官
    偵查時之證述均有證據能力：按修正前刑事訴訟法第186 條
    第3 款，關於「與本案有共犯或有藏匿犯人及湮滅證據、偽
    證、贓物各罪之關係或嫌疑者，不得令其具結」之規定，係
    92年1 月14日修正通過（92年2 月6 日公布）之條文始予刪
    除，並自92年9 月1 日施行。因之，在92年8 月31日以前，
    於訊問與本案有「共犯」關係之證人，不得令其具結，縱誤
    令其具結，亦不發生具結之效力。本件係於上揭修正條文92
    年9 月1 日施行前之92年8 月4 日繫屬於第一審法院之案件
    （本件原審案號原為92年度訴字第1981號，96年2 月6 日始
    簽准改為96年度重訴字第13號），而檢察官偵查中，共同被
    告亦為被告身分，且被指訴與本件被告有共同正犯關係，則
    檢察官於92年8 月31日以前，於訊問與本案有「共犯」關係
    之證人即共同被告時，即不得令其具結（最高法院99年度台
    上字第1007號判決參照）。是證人即共同被告莊崇佑、翁崇
    維、楊助帆等人於上開檢察官偵查中之證述，雖未經具結；
    惟渠等與本案有共犯關係，依修正前刑事訴訟法第186 條第
    3 款規定，本不得令具結，依上開說明，並不因其未具結而
    無證據能力。
二、訊據上訴人即被告黃啟哲（下稱被告）固坦承有自黃青田處
    取得載有信用卡卡號及內碼資料之電腦磁片等情，惟矢口否
    認有偽造信用卡之犯行，辯稱：扣案物品是從楊助帆房間內
    搜索出來，非伊所有；是楊助帆在作偽卡，伊只是把資料賣
    給楊助帆的下游云云。經查，上揭事實，業據被告於91年9
    月7 日、10日之法務部調查局高雄縣調查站詢問時自認不諱
    （見91年度偵字第26818 號卷第50頁反面、第57頁），核與
    證人【莊崇佑】於檢察官偵查中證稱：「（阿哲是否從事製
    作偽卡？）是。」等語（見91年度偵字第26818 號卷第143
    頁反面）；證人【翁崇維】於檢察官偵查中證稱：「90年中
    左右，那時黃啟哲就有在做偽卡。」等語（見91年度偵字第
    26818 號卷第147 頁反面）；證人【楊助帆】分別於檢察官
    偵查中及本院審理中證稱：「（幫黃啟哲送偽卡予買主？）
    有，送6 、7 次。」、「（偵訊筆錄你陳述黃啟哲約一年前
    開始做偽卡，所述實在？）我知道他有在做，當時他在高雄
    市做很大，大家都知道，我會認識黃啟哲是莊崇佑介紹的，
    那時候我不知道黃啟哲有在做偽卡，之後他們說要成立電腦
    公司要貸款什麼的，我才認識黃啟哲，到最後我才知道他是
    在做偽卡，當時我只是幫黃啟哲開車，剛開始開車時我還不
    知道，熟了之後才知道黃啟哲有在做偽卡。」、「（偽卡是
    製作好的交給你？）是做好的。」、「（你送給人家的是空
    卡還是已經製作好的？）是製作好的。」、「如果依我的部
    分來講，他拿給我的都是全部製作好的，這樣的話，他是在
    賣偽卡，不是賣資料。」等語（見91年度偵字第15088 號卷
    第35頁、本院卷(二)第15、16、19頁），大致相符；此外，復
    有自被告上開明賢路租處扣得之如附表一所示之信用卡（成
    品、半成品）、磁碟片、電腦主機、印刷網板、打凸字機、
    燙金機、切割機、側錄機、熱合機、油墨、燙金紙捲、偽造
    雷射信用卡標籤、信用卡內碼、信用卡卡號清冊等大批偽造
    信用卡用之原料、機器設備等物可資佐證。而高雄市○○區
    ○○路98號12樓之2 係被告所租用，且在上開租賃處所查扣
    之物品亦係被告所有，楊助帆僅係將被告已製好之偽卡交予
    他人等情，業據證人楊助帆於本院審理中證述明確（見本院
    卷(二)第15頁反面、第16頁、第17頁反面、第18頁），是上開
    查扣物既在被告租處查扣，依一般常理判斷，當屬被告所有
    。被告事後辯稱：查扣物非伊所有；伊未偽造信用卡云云，
    純屬卸責之詞，不足為信。本件事證明確，被告偽造信用卡
    之犯行洵堪認定，應依法論科。
三、核被告所為，係犯刑法第201 條之1 第1 項之偽造信用卡罪
    （按刑法第201 條之1 第1 項之偽造信用卡罪，已於90年6
    月20日修正公布，並於同年6 月22日生效，是被告自90年6
    月底起連續上開犯行，既在刑法該條文修正施行之後，則關
    於被告偽造信用卡之犯行部分，自應從其行為時之現行刑法
    第201 條之1 第1 項規定予以論處；又被告行為後，上開條
    文中關於罰金刑最低額部分，依95年7 月1 日修正生效後之
    刑法第33條第5 款規定為「罰金：新台幣一千元以上，以百
    元計算之」，較舊法所定罰金最低額為「銀元一元以上」為
    重，經比較新舊法之結果，自以修正前規定較有利於行為人
    ，是依刑法第2 條第1 項前段規定，應適用行為時之法律）
    。又本件被告於90年6 月底為偽造信用卡之犯行時，刑法已
    增定刑法第201 條之1 第1 項之偽造信用卡罪（90年6 月22
    日公布生效），是公訴人於92年7 月28日起訴時，仍論以偽
    造私文書罪，容有不當，惟犯罪之基本事實相同，爰予變更
    起訴法條。又被告意圖供偽造之用，而自黃清田處收受信用
    卡號及內碼等電磁紀錄資料等預備偽造之低度行為，為事後
    偽造之高度行為所吸收，故不另論刑法第204 條第1 項之預
    備偽造罪。又被告「偽造信用卡之目的，原在意圖供行使之
    用，故其偽造後，無論直接交付或間接交付他人行使，自為
    偽造之當然結果，該交付之輕度行為，應為偽造之重行為所
    吸收，並無另論以交付偽造信用卡罪（刑法第201 條之1 第
    2 項）之餘地。」（參照最高法院93年度台上字第2259號判
    決意旨）。又被告先後多次偽造信用卡，時間緊接，犯罪構
    成要件相同，顯係基於概括之犯意反覆為之，為連續犯，應
    依修正前刑法第56條之規定，以一罪論並加重其刑（按修正
    前具有刑法第56條連續犯之關係者，則以一罪論，然修正後
    之刑法業已刪除第56條連續犯之規定，則被告所犯數罪即應
    依修正後之數罪併罰之規定分論併罰。此刪除雖非犯罪構成
    要件之變更，但顯已影響行為人刑罰之法律效果，自屬法律
    有變更，仍應比較新舊法之規定。是比較結果，修正後之規
    定並非較有利於被告，仍以被告行為時之法律為據）。又被
    告與其他不詳之成年人就上開偽造信用卡犯行，有犯意聯絡
    及行為分擔，應論以共同正犯（按被告行為後，95年7 月1
    日修正施行之刑法第28條由『二人以上共同實施犯罪之行為
    者，皆為正犯』，修正為『二人以上共同實行犯罪之行為，
    皆為正犯』，即已限縮於共同實行犯罪行為者始成立共同正
    犯，排除陰謀犯、預備犯共同正犯，是新舊法就共同正犯之
    範圍因此有所變動，自屬行為後法律有變更，而非僅屬文字
    修正，因而比較新舊法結果，固以新法較被告有利，但為免
    與上開實體法條分割適用，經整體綜合比較後，仍以被告行
    為時之法律為據）。至於楊助帆因僅係交已製成之偽卡交與
    他人，並無證據證明有與被告共同製造偽卡，即非共同正犯
    。又被告前於87年間因傷害罪，經原審法院判處有期徒刑5
    月確定，並於87年12月27日易科罰金執行完畢，有臺灣高等
    法院被告前案紀錄表1 份在卷可稽，其於有期徒刑執行完畢
    後，5 年內故意再犯本件有期徒刑以上之罪，為累犯，應依
    刑法第47條第1 項規定加重其刑（按修正後刑法第47條第1
    項之累犯要件已有限縮為故意再犯者，而非僅屬文字修正，
    因而比較新舊法結果，固以新法即裁判時之法律較被告有利
    ，但為免與上開實體法條分割適用，經整體綜合比較後，仍
    以被告行為時之法律為據），並與前開連續犯之加重事由遞
    加重其刑。又證人保護法第14條第1 項固規定：「第2 條所
    列刑事案件之被告或犯罪嫌疑人，於偵查中供述與該案案情
    有重要關係之待證事項或其他正犯或共犯之犯罪事證，因而
    使檢察官得以追訴該案之其他正犯或共犯者，以經檢察官事
    先同意者為限，就其因供述所涉之犯罪，減輕或免除其刑」
    ，惟本件被告所犯係刑法第201 條之1 之偽造信用卡罪，因
    非屬證人保護法第2 條所列刑事案件之被告，是無上開證人
    保護法寬典之適用，一併敘明。
四、原審認被告罪證明確，因而予以論罪科刑，固非無見；惟查
    ：(一)被告所為並無由構成詐欺取財罪（詳後述），原審竟認
    被告另犯詐欺取財罪，容有不當。(二)又本件被告因非屬上開
    證人保護法第2 條所列刑事案件之被告，是被告亦無適用上
    開證人保護法之寬典，已如前述；原審竟適用之而減輕其刑
    ，亦有不當。被告上訴意旨否認犯罪，指摘原判決不當，雖
    無理由；惟公訴人上訴意旨，以原審適用證人保護法不當為
    由，指摘原判決此部分不當，則有理由，自應由本院將原判
    決關於被告此部分撤銷改判。爰審酌被告不思以正當途徑賺
    取財物，竟偽造信用卡以牟利，除造成金融機構而後遭盜刷
    之損失外，更嚴重影響市場之交易安全與金融秩序，其犯罪
    所生之損害甚鉅，實應重懲。惟念本件肇因於告訴人公司之
    內部監管疏忽，造成資料外洩，本身難卸其責，及被告犯後
    坦承全部犯行，且於偵查中配合調查，並供出集團上游，使
    檢察官得以查獲全案，避免損害之擴大，仍屬可嘉，及其教
    育程度、犯罪動機等一切情狀，量處有期徒刑4 年。又被告
    犯刑法第201 條之1 第1 項之偽造信用卡罪係在96年4 月24
    日前，且該罪並不在中華民國九十六年罪犯減刑條例第3 條
    所列經宣告逾有期徒刑1 年6 月之刑，而不予減刑之情形內
    ，是依法就其宣告刑減輕二分之一即有期徒刑2 年。至扣案
    如附表一之(一)編號1 至9 所示之信用卡（成品、半成品），
    及供偽造信用卡所用之器械原料，諸如電腦主機、印刷網板
    、打凸字機、燙金機、切割機、側錄機、熱合機、油墨、燙
    金紙捲及偽造雷射信用卡標籤等，依刑法第205 條之規定，
    不問屬於犯人與否，均應沒收之。另扣案如附表一之(一)編號
    10至12及附表一之(二)編號1 所示等物，則為被告所有，業據
    被告供明在卷（見91年度偵字第26818 號第51頁），且為供
    犯罪所用之物，依刑法第38條第1 項第2 款規定，均宣告沒
    收。另附表二所示之物，因非供偽造信用卡所用之器械原料
    ，或供犯罪所用之物，即均與本件犯罪無關連性，爰不於本
    件被告所犯偽造信用卡罪名項下宣告沒收。
五、至於公訴意旨另以：黃啟哲自89年1 月起至91年7 月14日止
    ，向黃青田購入內載有信用卡卡號及內碼資料約30萬組之電
    腦磁片約計150 片，並先將電腦磁片內載之卡號及內碼資料
    予以解碼、編排、彙整、列印後，再以其母張簡阿玉名義，
    先後在高雄市○○區○○路98號12樓之2 等10餘處所租用民
    宅作為販售信用卡卡號及內碼之犯罪活動據點，於南部地區
    （包括臺南縣市、高雄縣市、屏東縣市等）販售卡號及內碼
    資料予其下線成員，其價格為3,000 元至8,000 元不等。黃
    啟哲及其下線成員等人購入信用卡卡號及內碼後，均加工製
    造成偽卡成品，再交由偽卡犯罪結構中最下層之「車手」持
    偽卡至全國各地之百貨公司、大賣場、精品服飾店、黃金珠
    寶店、電子器材店等處盜刷詐財，並以之為常業，因而造成
    國內52家發卡銀行自89年迄今，計1 億8088萬1441元之鉅額
    偽卡盜刷損失，因而認被告黃啟哲就持偽造之信用卡以盜刷
    部分，另犯有刑法第339 條1 項之詐欺取財罪嫌（依上開犯
    罪事實之論述，似應係刑法第340 條之常業詐欺取財罪）云
    云。惟訊據被告黃啟哲堅決否認有詐欺取財罪之犯行，辯稱
    ：伊自黃青田處取得載有信用卡卡號及內碼資料之電腦磁片
    後，僅出售信用卡卡號及內碼資料而已等語。而本件扣案證
    物及相關證人亦均無法證明被告有參與盜刷信用卡集團，或
    持偽造之信用卡至特約商店盜刷之行為；況如公訴人所言，
    被告既以出售偽造之信用卡以為牟利，則豈有又參與盜刷信
    用卡集團共同詐騙？自難因被告有出售偽造之信用卡，而遽
    認被告必與後續之盜刷信用卡集團間有詐欺取財之犯意聯絡
    ；此外，復查無其他積極證據足以證明被告有詐欺取財之犯
    行，就此部分原應為無罪之諭知，惟公訴人認此部分與被告
    上開已論罪之犯行有裁判上一罪關係，爰不另為無罪之諭知
    。
貳、無罪部分：
一、公訴意旨略以：緣89年間起，黃青田（另經提起公訴）透過
    管道自財金資訊股份有限公司（前身為金融資訊服務中心，
    87年9 月30日變更為民營公司組織型態，係受公務機關財政
    部委託承辦公務，因而掌有全國金融卡、信用卡之交易資訊
    ，以下簡稱財金公司）內部取得信用卡交易資料後，基於與
    黃啟哲等下線共同意圖供行使之用，而偽造信用卡並持以盜
    刷之犯意聯絡，由黃青田在臺北縣淡水鎮○○路67號17樓住
    處等地，將信用卡資料存入光碟片或磁碟片，以每組新臺幣
    （下同）3,000 元（普卡）至5,000 元（金卡）不等價錢，
    出售予黃啟哲等人，黃啟哲則自89年1 月起至90年6 月底起
    止，向黃青田購入內載有信用卡卡號及內碼資料約30萬組之
    電腦磁片約計150 片，並先將電腦磁片內載之卡號及內碼資
    料予以解碼、編排、彙整、列印後，再以其母張簡阿玉名義
    ，先後在高雄市○○區○○路98號12樓之2 等10餘處所租用
    民宅作為販售信用卡卡號及內碼之犯罪活動據點，於南部地
    區（包括臺南縣市、高雄縣市、屏東縣市等）販售卡號及內
    碼資料予其下線成員，其價格為3,000 元至8,000 元不等，
    因認被告就此部分另犯有刑法第216 條、第210 條之行使偽
    造私文書罪嫌。
二、按犯罪事實應依證據認定之，無證據不得認定犯罪事實；又
    不能證明被告犯罪或其行為不罰者，應諭知無罪之判決；刑
    事訴訟法第154 條、第301 條第1 項分別定有明文。次按告
    訴人之告訴，係以使被告受刑事訴追為目的，是其陳述是否
    與事實相符，仍應調查其他證據以資審認；再按認定不利於
    被告之事實，須依積極證據，苟積極證據不足為不利於被告
    事實之認定時，即應為有利於被告之認定，更不必有何有利
    之證據；又事實之認定，應憑證據，如未能發現相當證據，
    或證據不足以證明，自不能以推測或擬制之方法，以為裁判
    基礎；而刑事訴訟法上所謂認定犯罪事實之積極證據，係指
    適合於被告犯罪事實之認定之積極證據而言，雖不以直接證
    據為限，間接證據亦包括在內；然而無論直接或間接證據，
    其為訴訟上之證明，須於通常一般之人均不致有所懷疑，而
    得確信其為真實之程度者，始得據為有罪之認定，倘其證明
    尚未達到此一程度，而有合理之懷疑存在時，致使無從形成
    有罪之確信，根據「罪證有疑，利於被告」之證據法則，即
    不得遽為不利被告之認定。
三、公訴人認被告涉有上開犯行，無非係以：91年7 月14日在自
    被告上開明賢路租處查扣之信用卡號及內碼資料，且非一般
    側錄所得，而係資訊直接截取，並歸納出為財金公司所流出
    ，有中國信託等43家銀行之鑑定報告書附卷可稽，為其主要
    論據。而訊之被告則堅決否認有此部分之犯行，辯稱：伊無
    偽造信用卡等語。
四、經查，91年7 月14日在被告上開明賢路租處查扣之信用卡號
    及內碼資料，並非一般側錄所得，而係資訊直接截取，並歸
    納出為財金公司所流出，而其流出時間係自89年1 月起至90
    年12月間止等情，固有中國信託等43家銀行之鑑定報告書附
    卷可稽（見91年度偵字第26818 號卷第150 頁以下）；然查
    ，本件被告有關信用卡號及內碼資料之取得，係輾轉來自黃
    青田，已如前述，亦即被告並非第一手取得該資料者，是該
    資料之開始流出時間並非等於被告開始偽造信用卡之時間；
    況依上開證人【翁崇維】於檢察官偵查中證稱：「90年中左
    右，那時黃啟哲就有在做偽卡。」等語（見91年度偵字第
    2681 8號卷第147 頁反面），則就卷內現有之證據顯示，僅
    能證明被告係自90年中起，始有偽造信用卡之犯行。此外，
    復查無其他積極證據足以證明被告有自89年1 月起至90年6
    月底止有偽造信用卡之事實，揆諸上開說明，被告就此部分
    犯行即屬不能證明。
五、原審未詳為推究，就此部分竟為被告有罪之判決，容有不當
    ；被告提起上訴否認犯罪，就此部分指摘原判決不當，為有
    理由，自應由本院將原判決關於被告此部分偽造信用卡犯行
    撤銷改判。又按「修正前刑法第56條之連續犯，以基於概括
    犯意，延續數行為，觸犯構成犯罪要件相同之罪，始能成立
    。又刑法於90年6 月20日修正公布（於同年月22日生效）時
    ，始增定刑法第201 條之1 之偽造、變造及行使信用卡罪，
    在此之前，偽造、變造信用卡及行使偽造、變造信用卡等行
    為，並無獨立之處罰罪名。而信用卡，係發卡機構將持卡人
    之姓名、出生年月日等個人資料儲存於卡片上之磁條或晶片
    中，藉以令特約第三人辨識持卡人之真實性，並表彰發卡機
    構授權持卡人得持卡向特約第三人消費，而無當場支付現金
    ，僅須事後依約向發卡機構付款之意思內容之卡片。卡片上
    之磁條或晶片中所儲存供電腦辨識處理之用之電磁記錄，性
    質上屬於刑法第220 條第2 項所規範之準文書。故而在刑法
    第201 條之1 規定增訂公告生效前，偽造、變造信用卡及行
    使偽造、變造信用卡之犯行，僅能論以偽造、變造準私文書
    罪之客體。而刑法第201 條之1 規定公告生效後，已將偽造
    、變造信用卡及行使偽造、變造信用卡等行為，另行成立獨
    立之犯罪。因之，偽造、變造信用卡及行使偽造、變造信用
    卡等行為，已非刑法偽造、變造或行使偽造、變造私文書罪
    之客體甚明。從而，關於偽造、變造信用卡及行使偽造、變
    造信用卡之行為（在刑法第56條刪除生效前），如一部在刑
    法第201 條之1 規定公布生效前，一部在公布生效之後，因
    所犯並非同一罪名，刑度亦不相同，能否依連續犯規定論以
    一罪，自有斟酌之餘地。」（參照最高法院99年度台上字第
    4796號判決意旨）。本件公訴人起訴被告自89年1 月起至91
    年7 月14日止之偽造信用卡犯行，其中89年1 月起至90年6
    月底之犯罪事實，既屬不能證明，已如前述；且此部分係在
    刑法第201 條之1 規定公告生效前，即有關偽造信用卡之犯
    行，僅能論以偽造準私文書罪之客體，無從論以較重之現行
    刑法第201 條之1 第1 項偽造信用卡罪。是就公訴人起訴被
    告自89年1 月起至90年6 月底之有關偽造信用卡犯行，因與
    上開有罪部分非屬同一罪名，自無連續犯之裁判一罪關係，
    是就此部分應由本院另為無罪之判決。
參、本件被告經合法傳喚後，無正當理由不到庭，爰依法得不待
    其陳述，逕行判決。
肆、被告另犯偽造特種文書、偽造署押等罪，業經原審論罪科刑
    確定在案，爰不再論列之，一併敘明。
據上論斷，應依刑事訴訟法第369條第1 項前段、第364條、第29
9 條第1 項前段、第301 條、第300 條、第371 條，刑法第2 條
第1 項，修正前刑法第28條、第56條、第201 條之1 第1 項、第
47條第1 項，刑法第38條第1 項第2 款、第205 條，刑法施行法
第1 條之1 ，修正前罰金罰鍰提高標準條例第1 條前段，中華民
國九十六年罪犯減刑條例第2 條第1 項第3 款、第7 條，判決如
主文。
本案經檢察官高大方到庭執行職務。
中    華    民    國    100    年    5    月    18    日
                  刑事第四庭    審判長法  官  蕭權閔
                                      法  官  唐照明
                                      法  官  吳進寶
以上正本證明與原本無異。
如不服本判決應於收受本判決後10日內向本院提出上訴書狀，並
應敘述具體理由，如未敘述上訴理由者，應於上訴期間屆滿後20
日內補提理由書狀於本院（均須按他造當事人之人數附繕本）「
切勿逕送上級法院」。
中    華    民    國   100    年    5     月    18    日
                                      書記官  唐奇燕
附錄所犯法條
中華民國刑法第201條之1
意圖供行使之用，而偽造、變造信用卡、金融卡、儲值卡或其他
相類作為簽帳、提款、轉帳或支付工具之電磁紀錄物者，處1 年
以上7 年以下有期徒刑，得併科3 萬元以下罰金。
行使前項偽造、變造之信用卡、金融卡、儲值卡或其他相類作為
簽帳、提款、轉帳或支付工具之電磁紀錄物，或意圖供行使之用
，而收受或交付於人者，處5 年以下有期徒刑，得併科3 萬元以
下罰金。
附表一之(一)：（91年7 月14日查扣物，見91年度偵字第26818 號
卷第59至63頁之扣物清單）
┌──┬──────────────────┬─────┬──────┐
│編號│名稱                                │數量      │備    註    │
├──┼──────────────────┼─────┼──────┤
│ 1  │印刷鋼版（扣物清單編號1）           │20個      │器械原料    │
├──┼──────────────────┼─────┼──────┤
│ 2  │凸字機、電腦、筆記型電腦、燙金機、  │共14台    │器械原料    │
│    │切割板、側錄器、鋼印台、刷卡機      │          │            │
│    │（扣物清單編號2至10、12）           │          │            │
├──┼──────────────────┼─────┼──────┤
│ 3  │去光紙（扣物清單編號11）            │2盒       │器械原料    │
├──┼──────────────────┼─────┼──────┤
│ 4  │油漆（扣物清單編號13）              │10罐      │器械原料    │
├──┼──────────────────┼─────┼──────┤
│ 5  │滾筒（扣物清單編號14）              │2支       │器械原料    │
├──┼──────────────────┼─────┼──────┤
│ 6  │富邦等銀行信用卡（扣物清單編號17至39│共311張   │成品        │
│    │、42至58）                          │          │            │
├──┼──────────────────┼─────┼──────┤
│ 7  │信用卡半成品（扣物清單編號40、41）  │共703張   │半成品      │
├──┼──────────────────┼─────┼──────┤
│ 8  │燙金紙捲（扣物清單編號64）          │11捲      │器械原料    │
├──┼──────────────────┼─────┼──────┤
│ 9  │3D防偽雷射標籤（扣物清單編號67）    │1冊       │器械原料    │
├──┼──────────────────┼─────┼──────┤
│ 10 │1.44MB磁碟片（扣物清單編號59）      │52片      │供犯罪所用  │
├──┼──────────────────┼─────┼──────┤
│ 11 │信用卡內碼清冊（扣物清單編號68）    │1冊       │供犯罪所用  │
├──┼──────────────────┼─────┼──────┤
│ 12 │信用卡卡號清冊（扣物清單編號69）    │1冊       │供犯罪所用  │
└──┴──────────────────┴─────┴──────┘
附表一之(二)：（91年7 月18日查扣物，見同上偵字卷第64頁）
┌──┬──────────────────┬─────┬──────┐
│編號│名稱                                │數量      │備註        │
├──┼──────────────────┼─────┼──────┤
│ 1  │信用卡內碼資料（另扣物清單編號7 、9 │共6張     │供犯罪所用  │
│    │）                                  │          │            │
└──┴──────────────────┴─────┴──────┘
附表二（1至8之物91.7.14查扣；9至11之物91.7.18查扣）
┌──┬──────────────────┬─────┬──────┐
│編號│名稱                                │數量      │備註        │
├──┼──────────────────┼─────┼──────┤
│ 1  │子彈（扣物清單編號15）              │1顆       │            │
├──┼──────────────────┼─────┼──────┤
│ 2  │現金（扣物清單編號16）              │10萬元    │（已發還）  │
├──┼──────────────────┼─────┼──────┤
│ 3  │電話簿（扣物清單編號60）            │1冊       │            │
├──┼──────────────────┼─────┼──────┤
│ 4  │記事本（扣物清單編號61）            │6冊       │            │
├──┼──────────────────┼─────┼──────┤
│ 5  │現金簿（扣物清單編號62）            │1冊       │            │
├──┼──────────────────┼─────┼──────┤
│ 6  │CD光碟片（扣物清單編號63）          │5片       │            │
├──┼──────────────────┼─────┼──────┤
│ 7  │偽造身份證、印章（扣物清單編號65）  │12張、2顆 │            │
├──┼──────────────────┼─────┼──────┤
│ 8  │買賣車籍資料（扣物清單編號66）      │1冊       │            │
├──┼──────────────────┼─────┼──────┤
│ 9  │CD光碟片（另扣物清單編號1 至5 ）    │5片       │            │
├──┼──────────────────┼─────┼──────┤
│10  │磁碟片（另扣物清單編號6）           │53片      │            │
├──┼──────────────────┼─────┼──────┤
│11  │中國信託銀行交易明細單（另扣物清單編│1張       │            │
│    │號8 ）                              │          │            │
└──┴──────────────────┴─────┴──────┘